# 发行债券网上配售验资需执行什么程序？

提问人：bestxulin 时间：2012-12-14 15:51:24
同题目！是否需要函证中登结（函证内容是什么）？指南中讲的证券登记结算机构的证明是指什么？还有，网上和网下申购资金验证的报告收件人是证券公司还是企业？

回答人：chenyiwei
申购资金验证业务的委托人是主承销商，所以验证报告的致送对象一般写主承销商。 函证中国登记结算公司的内容包括各席位的申购情况、款项实际划拨情况等，以便与银行提供的申购资金专用帐户的对账单等资料相核对。